VINCENT BEHAR

DÉVELOPPEUR JAVA

Téléphone: 06 89 85 69 80 Email : vincent@behar.name CV en ligne: http://vincent.behar.name 9 bis rue des meuniers, 94300 Vincennes

Développeur Java avec 4 ans d'expérience, à la fois sur Java SE et Java EE. Bonne connaissance du web et de sites avec un trafic respectable ; fort intérêt pour tout ce qui touche à l'open-source, ainsi qu'aux processus et outils d'intégration continue et devops.

COMPÉTENCES

Développement

Java SE & EE: Spring, JPA / Hibernate, Swing, Netbeans RCP. SQL (Oracle), NoSQL (MongoDB) et indexation (Lucene/Solr). Outils: Subversion/Git, Maven, Nexus, Jenkins, RunDeck, Tomcat.

Open-source

Auteur et mainteneur de plugins pour Jenkins et Nexus, et de l'API Java pour RunDeck. Divers patchs pour Apache commons-lang, Netbeans, Stripes, plugins Maven, etc.

Mise en place de déploiement continu. Co-organisateur du groupe Paris Devops.

Expérience professionnelle

Développeur Java/Web, RTL

décembre 2009 – août 2011 (1 an et 9 mois) Participation au développement des portails web des radios RTL, RTL2 et FUN RADIO ainsi que les sites thématiques et les applications back-office (CMS, B2B, etc). Automatisation du processus de build, intégration continue, release, déploiement (devops). <u>Technologies</u>: Spring, Hibernate, Oracle, Solr, Maven, Nexus, Jenkins, RunDeck, Solaris.

Développeur Java/Swing, RTL *mai* 2008 – *novembre* 2009 (1 an et 7 mois) Participation au développement de la nouvelle chaine audio de diffusion de la radio (serveurs, clients lourds sur écrans tactiles), dans le cadre du passage à la radio numérique (équipe de 6 développeurs). Mise en place du processus de build et de l'intégration continue. Technologies: Swing, Netbeans RCP, Spring, Hibernate, Oracle, Maven, Nexus, Hudson.

Développeur Java/Web, RTL

septembre 2007 – avril 2008 (8 mois) Développement d'applications Web internes (gestion d'évènements, de stagiaires) et d'un site B2B de vente d'espaces publicitaires en ligne pour la régie publicitaire IP France.

<u>Technologies</u>: Spring, Hibernate, Oracle, Stripes, Maven, Hudson, Tomcat.

Développeur Java/Web, ADP-GSI Clearing

février 2007 – juillet 2007 (6 mois)

Participation au développement et à la recette d'une application web pour les librairies. Amélioration de l'infrastructure de développement : installation d'une plateforme d'intégration continue, automatisation de tâches et de déploiement (dev et QA). Technologies: Spring, Hibernate, Informix, Maven, CruiseControl, Tomcat.

FORMATION

2007